臺灣高雄地方法院刑事判決　　　　　　　　　　　　　九十二年度重訴緝字第一號
　　公　訴　人　臺灣高雄地方法院檢察署檢察官
　　被　　　告　丙○○
　　指定辯護人　本院公設辯護人　卯○○
右列被告因強盜等案件，經檢察官提起公訴（九十一年度偵字第一七五七號、第三三
四八號、第四○五一號、第四八七一號、第六七三○號、第九三二三號），及移
辦（九十一年度偵字第一六○五三號），本院判決如左：
    主  文
丙○○連續結夥三人以上攜帶兇器強盜，處有期徒刑拾參年，褫奪公權捌年。
扣案仿ＧＬＯＣＫ廠一七型半自動手槍改造具殺傷力之玩具手槍（槍枝管制編號00
0000000）、仿ＢＥＲＥＴＴＡ廠Ｍ９型半自動手槍改造具殺傷力之玩具手槍
（槍枝管制編號000000000）各壹枝（均含彈匣各壹個）、仿ＳＩＧＳＡＵ
ＥＲ廠半自動金屬玩具手槍改造不具殺傷力之玩具手槍（槍枝管制編號000000
0000）壹枝（含彈匣壹個）及不具殺傷力之子彈參顆，均沒收。
    事  實
一、丙○○因缺錢花用，竟與子○（另案由臺灣高等法院高雄分院判處有期徒刑十一
    年在案）二人，或與子○、辰○○（已另案經本院判處有期徒刑八年確定）結夥
    三人，或其單獨一人，由丙○○先後持其製造由華山玩具公司仿ＧＬＯＣＫ廠一
    七型半自動手槍製造之玩具手槍去除塑膠槍管內之阻鐵加以改造，或持由其製造
    華山玩具公司仿ＢＥＲＥＴＴＡ廠Ｍ９型半自動手槍製造之金屬玩手槍換裝土造
    金屬槍管改造而成，均可發射子彈具殺傷力，對人之生命、身體、安全足以構成
    威脅之改造玩具手槍各一枝（製造玩具手槍部分均未經起訴）及發射動能甚微，
    不具殺傷力改造子彈數發，子○則持鐵製質地堅硬，對於人之生命、身體、安全
    足以構成威脅，惟不具殺傷力之玩具手槍一枝（未扣案）或鐵製對於人之生命、
    身體、安全足以形成威脅之仿ＳＩＧＳＡＵＥＲ廠半自動金屬玩具手槍改造不具
    殺傷力之玩具手槍一枝、不具殺傷力之子彈數發，共同基於意圖為自己不法所有
    之概括犯意聯絡，為下列之強盜行為：
  (一)民國九十年十二月三十日凌晨二時五十分許，丙○○與子○、辰○○（即結夥三
    人）前往高雄縣大社鄉○○村○○路五一一號「情悅汽車旅館」，由子○持未扣
    案不具殺傷力之玩具手槍，丙○○持前開改造具殺傷力之手槍中之一枝及不具殺
    傷力之子彈數發進入旅館，辰○○亦持丙○○所交付前開改造具殺傷力之手槍中
    之另一枝及不具殺傷力之子彈數發在旅館外面監視器所拍攝不到之處所把風，子
    ○進入櫃檯後即以所持之改造不具殺傷力手槍指向服務生簡進強之頭部，致使簡
    進強誤以為係真槍，不能抗拒後，要求簡進強交出身上皮包內財物，簡進強不得
    不從，遂取出皮包內之現款新台幣（下同）一千三百元交予丙○○，丙○○除朝
    地板開一槍外亦持槍指向另名服務生甲○○，隨之以搶托朝甲○○頭部敲擊，致
    使甲○○受有左顱骨頭皮撕裂傷之傷害，因而不能抗拒，丙○○隨即動手取走旅
    館櫃台內之現金六千零六十元及甲○○身上之現金一百五十元，得手後丙○○復
    朝天空開一槍，並與子○及在外把風之辰○○揚長離去，並朋分花用上開取得之
    財物。
  (二)九十一年一月二日凌晨四時十分許，丙○○夥同子○前往高雄市○○區○○路六
    四三號「澄清汽車旅館」，由子○攜帶未扣案不具殺傷力之玩具手槍一枝，丙○○則持右開改造具殺傷力之玩具手槍一枝（已無法確定係仿貝瑞塔或仿克拉克之
    改造玩具手槍）、不具殺傷力之子彈數發，進入旅館櫃檯內，由子○持槍抵住服
    務人員癸○○之肚子，致使癸○○誤以為係真槍，而不能抗拒，丙○○則持槍打
    開櫃檯抽屜取得現金一千八百五十元，子○見所得財物不多，遂要求癸○○取出
    身上財物，癸○○不得不從，遂拿出皮夾內之現金四千元及取下手上仿勞力士手
    錶一支交予子○，得手後旋即逃逸，上開取得之現金朋分花用，手錶則由丙○○
    丟棄在高雄縣中正預校旁之大水溝。
  (三)九十一年一月二日凌晨某時許，丙○○夥同子○二人前往高雄縣仁武鄉○○街五
    十一號「金銀島汽車旅館」，由子○及丙○○分持前開未扣案不具殺傷力之玩具
    手槍及扣案改造具殺傷力之玩具手槍各一枝，不具殺傷力之子彈數發，進入旅館
    櫃檯內，由其中一人持槍指著服務人員寅○○，致使黃享不能抗拒後，由另一人
    動手取走放置於櫃檯抽屜內之現金五萬八千元，得手後逃逸，現金朋分花用。
  (四)九十一年一月三日凌晨零時二十分許，丙○○夥同子○、辰○○結夥三人分持前
    開未扣案不具殺傷力及扣案改造具殺傷力手槍及不具殺傷力之子彈數發，前往高
    雄縣鳳山市○○路三五八號「鳳甲汽車旅館」，進入旅館櫃檯後，三人分別亮出
    上開槍枝，喝令櫃檯內之服務生戊○○及副理丁○○交出財物，子○、丙○○進
    而持槍分別抵住戊○○、丁○○，致使彼等不能抗拒後，打開櫃檯抽屜，任由丙○○等人取去櫃檯內之現金一萬三千元，其中一人又喝令戊○○將身上財物交出
    ，戊○○不得不從，遂將身上現金一萬一千五百元及摩托羅拉牌行動電話一支交
    給丙○○等人，其中一人發現抽屜內有丁○○之皮包，即打開皮包後取走丁○○
    之現金一萬二千元，得手後逃逸並朋分現金花用，行動電話則由丙○○交由其不
    知情之姐姐李昀臻使用，李昀臻於同年月十二日晚間九時許，將上開行動電話以
    五百元之價格變賣予亞訊通訊行。
  (五)九十一年一月三日凌晨二時許，丙○○夥同子○二人分持前開未扣案不具殺傷力
    之玩具手槍、扣案具殺傷力改造手槍各一枝及不具殺傷力之子彈數發，前往台南
    市○區○○路二段六六八巷二號「萊哈登汽車賓館」，進入汽車賓館後，由丙○○持槍抵住櫃檯人員庚○○，致使庚○○不能抗拒，子○則動手搶劫櫃檯抽屜內
    之現金七千元及庚○○放置於桌上之易利信牌行動電話一支，得手後旋即逃逸，
    並將所取得之現金朋分花用，行動電話則由丙○○隨意丟棄。
  (六)九十一年一月十日凌晨四時二十分許，丙○○夥同子○二人分持前開仿ＳＩＧＳ
    ＡＵＥＲ廠半自動金屬玩具手槍改造不具殺傷力之玩具手槍一枝、不具殺傷力之
    子彈數顆及扣案可發射子彈具殺傷力之手槍、不具殺傷力之子彈，前往高雄市○
    鎮區○○路一二六號「檳城汽車旅館」，丙○○進入汽車旅館後隨即持改造具殺
    傷力之手槍抵住櫃檯人員辛○○，致使許勝發不能抗拒後，喝令許勝發打開櫃檯
    抽屜，子○隨即動手取走其內之現金五千七百五十元，得手後逃逸並朋分現金花
    用。
  (七)九十一年一月十五日晚間九時五十分許，丙○○夥同子○二人分持前開未扣案不
    具殺傷力之玩具手槍及扣案具殺傷力之改造手槍各一枝，前往高雄縣鳳山市○○
    街二號「亞歷山大汽車旅館」，丙○○、子○進入汽車旅館後即稱「不好意思，
    搶劫」等語，子○並進入櫃檯以所持之改造不具殺傷力手槍指向服務生乙○○之
    頭部，致使不能抗拒後，喝令乙○○打開櫃檯抽屜，丙○○則持改造具殺傷力之
    手槍抵住旅館主任丑○○，並以搶托朝丑○○之肩膀敲擊一下，致使丑○○受有
    紅腫疼痛之傷害（傷害部分未據告訴），因而不能抗拒後，丙○○隨即動手取走
    旅館櫃台內之現金六千八百元，子○並取走丑○○皮包內之現金一千一百元，得
    手後逃逸並朋分現金花用。
  (八)九十一年一月十七日凌晨四時五分許，丙○○單獨一人持其前開扣案具殺傷力之
    仿ＧＬＯＣＫ廠一七型半自動手槍改造之玩具手槍、仿ＢＥＲＥＴＴＡ廠Ｍ９型
    半自動手槍改造之玩具手槍各一枝及不具殺傷力之子彈五顆，前往高雄市○○區
    ○○路二六○巷一號「峇里島汽車旅館」內，隨即進入櫃檯以所持之改造具殺傷
    力之玩具手槍指向服務生己○○之臉部，致使不能抗拒後，喝令己○○交出財物
    ，己○○不得不從，遂將收銀機內之現金一萬四千元交給丙○○，丙○○得手後
    ，己○○隨即大喊搶劫，而為埋伏警員聞訊趕至現場，並與丙○○發生槍戰，致
    丙○○因槍戰受傷而為警當場查獲，並扣得前開仿ＧＬＯＣＫ廠一七型半自動手
    槍改造具殺傷力之玩具手槍（槍枝管制編號000000000）、仿ＢＥＲＥ
    ＴＴＡ廠Ｍ９型半自動手槍改造具殺傷力之玩具手槍（槍枝管制編號00000
    0000）各一枝（均含彈匣各一個）及不具殺傷力之子彈五顆（其中二顆業經
    送驗試射）。而子○亦於九十一年一月十七日凌晨二時許，持其所有前開仿ＳＩ
    ＧＳＡＵＥＲ廠半自動手槍製造改造之金屬玩具手槍（槍枝管制編號00000
    00000）一枝（含彈匣一個）、玩具槍用金屬空彈殼二顆，在高雄市○○區
    ○○路與高速公路交岔路口，因行跡可疑，經警盤查後發現涉嫌未經許可攜帶槍
    彈罪嫌，移送檢察官偵查後，經聲請本院裁定執行羈押，經警循線於九十一年二
    月六日傳訊李昀臻到案說明而得知上情，警方亦於同年二月十五日前往臺灣高雄
    看守所對羈押中丙○○進行調查時，供出子○亦參與鳳甲汽車旅館之強盜犯行後
    循線查獲上情。
二、案經甲○○訴由高雄市政府警察局及高雄市政府警察局苓雅分局、高雄縣警察局
    、高雄縣警察局鳳山分局分別移送臺灣高雄地方法院檢察署檢察官偵查起訴暨臺
    南市警察局移送臺灣臺南地方法院檢察署呈請臺灣高等法院檢察署檢察長令轉臺
    灣高雄地方法院檢察署檢察官移送併案審理。
    理  由
一、訊據被告丙○○對於夥同子○，或夥同子○、辰○○等人，或其單獨一人搶劫事
    實欄(一)、(二)、(四)、(五)、(七)、(八)所示財物之事實，供認不諱，惟矢口否認有事實欄
    (三)、(六)所示強盜之犯行，辯稱：伊沒有做強劫事實欄(三)、(六)所示強盜犯行，事實
    欄(一)強盜之犯行是其與子○去做的，辰○○沒有參與云云。
二、經查：
  (一)被告丙○○先後夥同子○，或夥同子○、辰○○，或其單獨一人前往事實欄(二)、
    (四)、(五)、(七)、(八)所示「澄清汽車旅館」、「鳳甲汽車旅館」、「萊哈登汽車賓館
    」、「亞歷山大汽車旅館」、「峇里島汽車旅館」內強盜財物之事實，業據被告
    先後於偵查中及本院調查、審理時供認不諱（見九十一年度偵字第三三四八號卷
    第三頁至第四頁及本院卷第一九○頁、第二四一頁至第二四三頁），核與被害人
    癸○○、戊○○、丁○○、庚○○、丑○○、乙○○、己○○等人分別於警訊指
    述情節相符（見警(一)卷第三十一至三十二頁、二十八頁至三十頁、二十六頁、警
    (六)卷第十頁、警(五)卷第三頁至第六頁、警(二)卷第十三頁），而另案被告辰○○於
    臺灣高等法院高雄分院九十二年度上訴字第四三一號案件審理時亦到庭證稱：有
    與被告及子○參與鳳甲汽車旅館之強盜犯行等語（見二審卷(二)第一二三頁）；子
    ○於本院九十一年度重訴字第三○號案件審理時亦供稱：鳳甲汽車旅館係伊和被
    告、辰○○參與，澄清汽車旅館伊有參加等語（見本院影印卷第四十六頁至第四
    十七頁）大抵相符。此外，復有扣押證明筆錄、案發現場照片、內政部警政署刑
    事警察局鑑驗通知書、讓渡書、贓物認領保管單及通聯紀錄等件附卷可稽，並有
    被告丙○○為警查獲時扣案之仿ＧＬＯＣＫ廠一七型半自動手槍改造之玩具手槍
    、仿ＢＥＲＥＴＴＡ廠Ｍ９型半自動手槍改造之玩具手槍各一枝（均含彈匣各一
    個）、子彈五顆及另案被告子○為警查獲時所扣案之仿ＳＩＧＳＡＵＥＲ廠半自
    動手槍製造改造之金屬玩具手槍一枝、玩具槍用金屬空彈殼二顆可資佐證；而被
    告丙○○為警查獲時扣案之手槍、子彈，經送鑑定結果，其中一枝係由華山玩具
    公司仿ＧＬＯＣＫ廠一七型半自動手槍製造之玩具手槍（槍枝管制編號0000
    00000）去除塑膠槍管內之阻鐵加以改造而成，經裝填直徑六ＭＭ、重量０
    、８８Ｇ彈頭（鋼珠）之適用子彈進行試射，測得其彈頭速度為三五五公尺／秒
    ，動能為五五、四五焦耳，計算其單位面積動能為一九六、一二焦耳／平方公分
    ，具殺傷力；另一枝係由華山玩具公司仿ＢＥＲＥＴＴＡ廠Ｍ９型半自動手槍製
    造之金屬玩手槍（槍枝管制編號000000000）換裝土造金屬槍管改造而
    成，可供擊發適用子彈使用，認具殺傷力；子彈五顆，認均係由玩具槍用子彈加
    裝直徑約六ＭＭ鋼珠改造而成，經採樣試射二顆，雖可擊發，惟其發射動能甚微
    ，不具殺傷力，此有內政部警政署刑事警察局九十一年二月二十一日刑鑑字第○
    九一○○二二六九二號函在卷可憑（見九十一年度偵字第三三四八號卷第十七頁
    ），而另案被告子○為警查獲時所扣得之玩具手槍一枝及玩具槍用金屬空彈殼二
    顆，經內政部警政署刑事警察局鑑驗結果，認係仿ＳＩＧＳＡＵＥＲ廠半自動手
    槍製造之金屬玩具手槍改造而成（槍枝管制編號0000000000），經檢
    視槍管內阻鐵遭車除，惟尚未完全實通，無法供發射彈丸使用，改造子彈二顆係
    玩具槍用金屬空彈殼，均不具殺傷力，有該局九十一年二月二十七日刑鑑字第○
    九一○○二二二九六號鑑驗函一紙附卷可憑（見九十一年度偵字第一七五七號偵
    查卷第六十一頁），是被告上開自白與事實相符，被告此部分加重強盜犯行堪予
    認定。
  (二)又被告雖供承有前往事實欄(一)所示「情悅汽車旅館」內強盜財物之事實，惟辯稱
    係與另案被告子○共同行搶，另案被告辰○○沒有參與云云，然另案被告辰○○
    於檢察官偵訊時供稱：「（問：你與丙○○、子○共犯多少次強盜？）第一次九
    十年十二月底，在汽車旅館，他提議搶錢，要我裝要搶，但他拿槍，我在旁把風
    ，由他進去拿錢，我分三千元；是丙○○在情悅汽車旅館持槍打傷服務生頭部，
    子○沒有」等語（見九十一年度偵字第六七三○號卷第三頁倒數第二行及其背面
    ）；而於檢察官聲請本院裁定准予羈押，於本院訊問時供稱：「（問：是否犯如
    聲請書所載？）我與丙○○、子○是一起去，而我們先去情悅，是九十年十二月
    中旬，是與林金順（按係丙○○之誤），丙○○去搶，拿假槍，我把風」等語（
    見本院九十一年度聲羈字第二二三號卷第五頁）。又被告丙○○於警訊亦供稱：
    九十年十二月底，子○帶一位我不認識之男子約在高雄市某地見面後，由子○載
    我到情悅汽車旅館等語，並於翻拍之監視照片內指稱：走在前面的人是其本人等
    語（見警(一)卷第十六頁）；於臺灣高等法院高雄分院前開案件調查、審理時先後
    證稱：「（問：警(一)卷七十八頁照片是何人？）是我跟子○」、「（問：剛才播
    放情悅汽車旅館錄影帶是何人去搶？）當天共有三人去搶，另一位在外面，由我
    跟子○進去搶，後面那個進入汽車旅館的人就是子○」、「情悅汽車旅館是我跟
    子○去搶的」、「（相片裡）其中一位是被告子○」等語（見二審卷(一)第八十二
    頁、卷(二)第五頁、第一二三頁、一二五頁）。另被害人簡進強、甲○○確有於九
    十年十二月三十日凌晨二時五十分許，在情悅汽車旅館遭人持槍強盜財物，甲○○另被歹徒以槍托敲擊頭部受傷等情，亦據被害人簡進強、甲○○於警訊中指述
    甚詳，並有被害人甲○○所提出由健仁醫院出具之驗傷診斷書在卷可憑（見警(一)
    卷第二十二頁至二十三頁、警(四)卷第十一頁）。是另案被告辰○○既已多次坦承
    參與，堪認上開強盜犯行係由被告夥同子○、辰○○所為無訛，是被告前開所辯
    辰○○未參與云云，顯係迴護辰○○之詞，不足採信。又被害人甲○○於警訊中
    已表示：希望將歹徒繩之以法等語，足見其對被傷害部分亦有表示訴追之意思，
    公訴人認未據告訴，尚有未洽，附此敘明。
  (三)另被告雖否認有為事實欄(三)、(六)所示之強盜犯行，然被告於警詢時供稱：「九十
    一年一月二日凌晨（詳細時間沒記），我和子○搶完澄清汽車旅館後，又到高雄
    仁武鄉的金銀島汽車旅館，也是由子○騎車載我，到現場後由子○押住現場一位
    男性職員，我先搜櫃台抽屜，再到車道旁辦公室內搜錢，共搜到五萬多元後才離
    開等語（見警(一)卷第十六頁），又於本院九十一年度重訴字第三十號案件調查時
    供稱：第六次（即指起訴書所指檳城汽車旅館）伊有參加等語（見本院影印卷第
四十五頁），而另案被告子○就與被告丙○○共同為事實欄(三)、(六)所示「金銀島
    汽車旅館」、「檳城汽車旅館」之強盜犯行部分，於警詢、偵查中、本院調查時
    及臺灣高等法院高雄分院前開案件審理時均坦承不諱（見警(一)卷第九頁背面至第
    十頁背面、九十一年度偵字第一七五七號卷第七十八頁、本院影印卷第四十七頁
    、二審卷(二)第九十頁、第九十二頁），且核與被害人寅○○、辛○○所述遭強盜
    之情節相符（見警(一)卷第二十四頁、第三十四頁），顯見被告確有與另案被告子
    ○為上開金銀島汽車旅館及檳城汽車旅館之強盜犯行甚明，是被告丙○○前開所
    辯未為金銀島汽車旅館及檳城汽車旅館之強盜犯行，亦不足採信。
  (四)綜上所述，被告前開所辯，顯係卸責之詞，不足採信，本件事證明確，被告犯行
    洵堪認定。
三、按刑法攜帶兇器強盜罪之所稱之兇器，種類並無限制，凡客觀上足以對人之生命
    、身體、安全構成威脅，具有危險性之兇器均屬之，且祇須強盜時攜帶此種具有
    危險性之兇器為已足，並不以使用為必要，被告與另案被告子○強盜時攜帶具殺
    傷力之改造玩具手槍及所攜帶之不具殺傷力之改造玩具手槍質地堅硬，用以毃擊
    人體亦足以對人之生命、身體構成危害，均屬兇器之一種。核被告與子○，或被
    告與子○、辰○○攜帶具殺傷力及不具殺傷力之改造玩具手槍，或其單獨一人攜
    帶其製造可發射子彈具殺傷力之改造玩具手槍強盜他人財物及在情悅汽車旅館強
    盜時，傷害被害人甲○○之所為，於行為時係分別犯懲治盜匪條例第五條第一項
    第五款之盜匪罪及刑法第二百七十七條第一項之傷害罪。又被告行為後，懲治盜
    匪條例業於九十一年一月三十日公布廢止，同日另公佈刑法第三百三十條第一項
    、第三百二十八條第一項，且修正前刑法第三百二十八條第一項之強盜罪及第三
    百三十條第一項之加重強盜罪，被告行為後處罰之刑罰法令既有變更，自應比較
    懲治盜匪條例與修正後之新刑法，經比較結果，以修正後之刑法第三百三十條第
    一項對被告較為有利，依刑法第二條第一項前段規定，自應適用修正後之新刑法
    第三百三十條第一項論處。故被告丙○○就事實欄所示(一)、(四)之強盜犯行，係犯
    刑法第三百三十條第一項加重強盜罪（具有刑法第三百二十一條第一項第三款、
    第四款之結夥三人攜帶兇器情形）；被告就事實欄所示(二)、(三)、(五)、(六)、(七)、(八)
    之強盜犯行，亦係犯同法第三百三十條第一項之加重強盜罪（具有刑法第三百二
    十一條第一項第三款之情形）。被告就事實欄(一)所示情悅汽車旅館之強盜犯行，
    亦犯有刑法第二百七十七條第一項之傷害罪，此部分之傷害及加重強盜犯行，有
    方法結果之牽連關係，應從一重之加重強盜罪處斷。被告所犯事實欄(一)之強盜犯
    行，除取去由簡進強、甲○○所保管旅館之財物外，並取去渠等二人之財物；所
    犯事實欄(四)之強盜犯行，除取去戊○○、丁○○所保管旅館之財物外，並取去渠
    等人身上之財物；所犯事實欄(五)之強盜犯行，除取去庚○○所保管旅館之財物外
    ，並取去其行動電話；所犯事實欄(七)之強盜犯行，除取去丑○○所保管旅館之財
    物外，並取去其身上之財物，均係一行為而觸犯數罪名之同種想像競合犯；至被
    告所犯事實欄(二)所示之強盜犯行，雖併取去服務人員癸○○身上之財物，惟該旅
    館內之財物亦在癸○○一人監督下，被告所侵害者為單一之法益，應僅論以單純
    一罪。被告就事實欄所示(一)、(四)之強盜犯行與子○、辰○○間（傷害部分因辰○○在外把風，不知情，故不論以共犯）；就事實欄所示(二)、(三)、(五)、(六)、(七)之強
    盜犯行，與子○間分別有犯意聯絡及行為分擔，皆為共同正犯。被告先後數次加
    重強盜犯行，均時間緊接，方法相同，觸犯構成要件相同之罪名，均顯係基於概
    括犯意為之，為連續犯，應依刑法第五十六條規定，以情節較重之結夥三人以上
    攜帶兇器強盜罪一罪論。公訴人雖未就被告與子○所犯傷害罪、就被告與子○所
    犯事實欄(五)萊哈登汽車旅館部分之強盜犯行起訴，惟該部分既與公訴人起訴強盜
    之犯罪事實分別有牽連犯、連續犯之裁判上一罪關係，自為起訴效力所及，本院
    自應併予審究。至於公訴人雖於所犯法條欄內引用槍砲彈藥刀械管制條例第十一
    條第三項之法條，惟公訴人於犯罪事實欄內僅記載「分別非法持有各自改造手槍
    子彈」等語，並未載明被告有何意圖供犯罪之用而製造槍彈之行為，此部分之犯
    行顯然未經起訴，且亦乏證據足認被告改造手槍之行為即係供前開強盜犯行之用
    ，自無牽連犯之裁判上一罪關係，本院亦無法併予審理，併此敘明。爰審酌被告
    正值青壯，不圖上進，率爾以暴力搶劫他人財物，危害社會治安甚鉅，惡性非輕
    ，惟念被告犯後坦承大部分犯行，尚知悔悟，態度良好及被害人所受之損害等一
    切情狀，量處如主文所示之刑，雖公訴人就被告之犯行具體求處無期徒刑，然本
    院認被告犯後已坦承大部分之犯行，顯有悔悟之心，認量處如主文所示之刑為適
    當，又依被告犯罪之性質，本認有褫奪公權之必要，併宣告褫奪公權八年。另扣
    案被告丙○○所持有具殺傷力仿ＧＬＯＣＫ廠一七型半自動改造玩具手槍及具殺
    傷力仿ＢＥＲＥＴＴＡ廠Ｍ９型半自動改造玩具手槍各一枝（均含彈匣各一個）
    ，均係違禁物，爰依刑法第三十八條第一項第一款宣告沒收；子彈三顆雖不具殺
    傷力，非違禁物，惟係被告丙○○所有，且係供犯強盜罪所用之物，爰依刑法第
    三十八條第一項第二款之規定宣告沒收。至扣案之改造子彈二顆經鑑定試射而不
    存在，爰不予宣告沒收。而子○所有仿ＳＩＧＳＡＵＥＲ廠半自動金屬玩具手槍
    一枝（含彈匣一個），雖不具殺傷力，而非屬槍砲彈藥刀械管制條例所列管之槍
    枝，惟仍係供犯強盜事實欄(六)所示檳城汽車旅館所用之物（見九十一年度偵字第
    一七五七號卷第七十八頁背面），爰依刑法第三十八條第一項第二款之規定併予
    宣告沒收；至子○所持其他供強盜用之玩具手槍既未扣案，亦無從證明係有殺傷
    力之槍彈，而事實欄(一)、(八)強盜時所擊發之子彈，因業已擊發而無殺傷力，均非
    屬違禁物，雖均係供犯罪所用，為免將來執行之困難，故均不另為沒收之諭知，
    附此敘明。
四、公訴意旨另以：(一)被告丙○○於九十一年一月初某日，先由子○竊取重型機車一
    輛，得手載被告丙○○前往高雄市○○路六四三號澄清汽車旅館搶劫財物，因認
    被告另涉有竊盜罪嫌（起訴書漏引法條）；(二)於九十年十二月二十六日凌晨一時
    十五分許，在高雄縣鳳山市○○○路○段八號「桂林汽車旅館」，被告丙○○與
    辰○○分持改造手槍，頭戴草綠色頭套，強押櫃檯值夜員林德文、蕭宏欣，致使
    不能抗拒後，劫取抽屜內之現金一萬六千五百元、辦公室鐵櫃內現金五萬元、林
    德文所有之現金一千五百元、蕭宏欣所有之現金一百元及行動電話，因認被告丙○○此部分亦涉有共同連續持槍強盜罪嫌等語。經查：(一)被告丙○○雖於本院審
    理時供承有目擊子○竊取機車之情事，而另案被告子○於本院九十一年度重訴字
    第三十號案件調查時亦供承有竊取機車之情事，惟該機車並未扣案，且又無失竊
    機車被害人之指訴，揆諸刑事訴訟法第一百五十六條第二項：「被告或共犯之自
    白，不得作為有罪判決之唯一證據，仍應調查其他必要之證據，以察其是否與事
    實相符」之規定，是自難於無其他贓證物之佐證情形下，僅憑被告丙○○及共犯
    子○之自白，遽認其等確有竊取重型機車之行為；此外，公訴人亦未提出其他積
    極之證據，以補強其等竊取機車之自白，被告被訴竊盜罪嫌尚屬不能證明。(二)公
    訴人認被告另參與桂林汽車旅館之強盜犯行，係以被害人林德文、蕭宏欣於警訊
    中之陳述為論據。惟查，被告自警訊、偵查中及本院調查、審理時均否認有參與
    桂林汽車旅館之強盜之犯行，而另案被告辰○○亦否認有參與桂林汽車旅館之強
    盜犯行，且被害人蕭宏欣於警詢時陳稱：伊根本沒有看到歹徒容貌，所以無法指
    認歹徒等語（見警(二)卷第十七頁），雖被害人林德文於警詢時即指認被告丙○○
    就是當時持槍押住蕭宏欣之人（見警(二)卷第十五頁），然其於警詢時陳稱：當時
    二名歹徒頭戴草綠色頭套覆戴著屏東縣長候選人蘇嘉全競選帽子等語（見警(二)卷
    第十四頁背面），則時值凌晨一時十五分之深夜，被害人林德文是否能夠在案發
    之一個月後（被害人林德文係於九十一年一月三十一日指認），仍能清楚指認當
    時頭戴草綠色頭套覆戴帽子之被告丙○○，誠屬可疑，此外亦無確切之證據足以
    證明被告有參與此部分之犯行，自難僅憑被害人林德文片面之指認，遽認被告亦
    有此部分犯行。綜上所述，並無確切之證據足以證明被告有公訴人所指此部分竊
    盜、持槍強盜之犯行，本應就此部分為被告無罪之諭知，惟公訴意旨認此部分與
    前開有罪部分有牽連、連續犯之裁判上一罪關係，爰不另為無罪之諭知。
五、至臺灣高雄地方法院檢察署檢察官以該署九十二年度偵字第四三四九號移送併辦
    另以：被告於九十二年二月二十一日，在高雄市新興區○○○路一四二號前，攜
    帶具有殺傷力之改造玩具手槍及子彈強盜被害人吳春花、許瓊文母女之皮包（內
    有現金三千元、信用卡二張），而認與前揭論罪科刑之加重強盜罪間具有連續犯
    之裁判上一罪關係；惟查，移送併辦部分之犯罪時間與上開論罪科刑部分最後一
    次強盜之犯罪時間相隔約一年一月之久，且被告於本院審理時供稱係因當時缺錢
    ，臨時起意等語（見本院卷第二四四頁），是被告顯非基於概括犯意而犯之，是
    以，移送併辦部分與上開論罪科刑部分應無連續犯關係，非屬裁判上一罪，本院
    即無從併予審理，應退由臺灣高雄地方法院檢察署檢察官另為妥適之處理，併此
    敘明。
據上論斷，應依刑事訴訟法第二百九十九條第一項前段，刑法第二條第一項前段、第
二十八條、第五十六條、修正後刑法第三百三十條第一項、第二百七十七條第一項、
第五十五條、第三十七條第二項、第三十八條第一項第一款、第二款，罰金罰鍰提高
標準條例第一條前段，判決如主文。
本案經檢察官壬○○到庭執行職務。
中      華      民      國    九十三    年      一      月     十六     日
                                    臺灣高雄地方法院刑事第三庭
                                        審判長法  官    黃仁松
                                              法  官    陳威龍
                                              法  官    陳玉聰
右正本證明與原本無異。
如不服本判決，應於判決送達後十日內，向本院提出上訴狀。
                                              書記官    鄭淑臻
中      華      民      國    九十三    年      一      月     十六     日
附錄本判決論罪科刑法條全文：
修正後刑法第三百三十條第一項
犯強盜罪而有第三百二十一條第一項各款情形之一者，處七年以上有期徒刑。
槍砲彈藥刀械管制條例第十一條第四項
未經許可，持有、寄藏或意圖販賣而陳列第一項所列槍砲者，處一年以上七年以下有
期徒刑，併科新臺幣七百萬元以下罰金。
刑法第二百七十七條第一項
傷害人之身體或健康者，處三年以下有期徒刑，拘役或一千元以下罰金。
